臺灣南投地方法院民事小額判決
110年度埔小字第98號
原      告  良京實業股份有限公司

法定代理人  平川秀一郎



訴訟代理人  魏嘉慶  
被      告  張慶南  
上列當事人間請求返還借款事件，本院於民國110年10月13日言
詞辯論終結，判決如下：
    主      文
被告應給付原告新臺幣捌萬柒仟肆佰柒拾肆元，及自民國九十四
年十一月六日起至清償日止，按週年利率百分之十三計算之利息
，暨自民國九十四年十二月七日起至清償日止，其逾期在六個月
以內者，按上開利率百分之十計算之違約金。
訴訟費用新臺幣壹仟元由被告負擔。
本判決得假執行。
    事實及理由
壹、程序事項：
    按訴狀送達後，原告不得將原訴變更或追加他訴，但擴張或
    減縮應受判決事項之聲明，不在此限（民事訴訟法第255條
    第1項第3款）。經查，原告起訴聲明原以：被告應給付原告
    新臺幣（下同）87,474元，及自民國94年11月6日起至清償
    日止，按週年利率13%計算之利息；暨自民國94年12月7日起
    至清償日止，逾期在6個月以內者，按上開利率10%，逾期超
    過6個月者，就超過部分，按上開利率20%計算之違約金。嗣
    原告於110年10月13日當庭變更訴之聲明如主文第1項所示。
    又原告捨棄原聲明中違約金之請求，核屬減縮應受判決事項
    之聲明者，合於民事訴訟法第255條第1項第3款規定，應予
    准許。
貳、實體事項：
一、原告主張：被告前於民國93年12月30日向訴外人臺東區中小
    企業銀行股份有限公司（下稱臺東企銀）申辦信用貸款，並
    立有授信約定書（下稱系爭約定書），借款額度為新臺幣（
    下同）100,000元，依約被告應自93年12月30日起，以每個
    月為1期，共分60期，按期於當月30日平均攤還本息，自借
    款日起，依週年利率13%計算利息，惟立約人若未按期攤還
    本息時，逾期在6個月以內者，按上開利率10%，逾期超過6
    個月者，按上開利率20%計算違約金，如有任何一宗債務不
    依約清償本金時，債務視為全部到期。詎被告未履行繳款義
    務，尚有本金87,474元及利息、違約金未清償，依系爭約定
    書第13條約定，視為債務全部到期，嗣經臺東企銀將對被告
    之債權讓與原告，並登報公告，而原告屢次通知被告前來償
    還，被告均置之不理，爰依消費借貸及債權讓與之法律關係
    ，提起本件訴訟等語。並聲明：如主文第1項所示。
二、被告則以：被告不爭執有前開債權存在，惟其現無能力償還
    等詞。並聲明：原告之訴駁回。
三、法院之判斷：　　 
（一）原告上開主張，業據其提出與所述相符之系爭約定書、債
      權讓與證明書、放款帳卡資料查詢、民眾日報公告、催收
      信函、本金及利息明細資料及授信主檔資料查詢為證（本
      院卷第13-20、39-43頁），且經被告於言詞辯論時所自認
      （本院卷第80頁），堪信原告之主張為真實。至被告抗辯
      其目前無能力還款等等，惟債務人之清償能力，與其應負
      之清償責任範圍無涉，尚非得拒絕清償之事由，是被告此
      部分所辯，自無可採。
（二）從而，原告本於消費借貸及債權讓與之法律關係，請求被
      告給付如主文第1項所示之金額、利息及違約金，為有理
      由，應予准許。
四、本件係就民事訴訟法第436條之8適用小額訴訟程序所為被告
    敗訴之判決，依同法第436條之20規定，應依職權宣告假執
    行。
五、訴訟費用負擔之依據：民事訴訟法第78條。　
中　　華　　民　　國　　110 　年　　11　　月　　3 　　日
                  埔里簡易庭  法  官　鄭煜霖
以上為正本係照原本作成。
如不服本判決，應於送達後20日內，向本院提出上訴狀，並表明
上訴理由（上訴理由應表明一、原判決所違背之法令及具體內容
。二、依訴訟資料可認為原判決有違背法令之具體事實。），如
於本判決宣示後送達前提起上訴者，應於判決送達後20日內補提
上訴理由書（須附繕本），如未於上訴後20日內補提合法上訴理
由書，法院得逕以裁定駁回上訴；並向本院繳足上訴裁判費（如
委任律師提起上訴，請注意民事訴訟法施行法第9 條規定）。
中　　華　　民　　國　　110 　年　　11　　月　　3 　　日
                              書記官  洪妍汝